【裁判字號】    89,自緝,475
【裁判日期】    890823
【裁判案由】    詐欺
【裁判全文】
台灣台中地方法院刑事判決                        八十九年度自緝字第四七五號
    自  訴  人  乙○○
    被      告  甲○○
右列被告因詐欺案件，經自訴人提起自訴，本院判決如左：
    主      文
甲○○無罪。
    理      由
一、本件自訴意旨略以：緣自訴人與被告甲○○素不相識，後經友人介紹而認識，被
    告甲○○於八十八年六月間鼓起如簧之舌，向自訴人誆稱：係信用非常好，生意
    做的不錯，現急需三萬元週轉，願簽發本人之支票面額新台幣（下同）三萬元，
    到期日八十八年七月二十五日支票一紙，做為擔保，自訴人不疑有詐，乃如數調
    借，詎料支票屆提示竟未獲兌現，嗣屢經催討，被告甲○○均是藉詞敷衍，後來
    卻並避不見面，自訴人遍尋不著，始知受騙。因認被告甲○○有犯刑法第三百三
    十九條第一項之詐欺罪等語。
二、按犯罪事實應依證據認定之，無證據不得推定其犯罪事實，又被告之犯罪不能證
    明者，應諭知無罪之判決，刑事訴訟法第一百五十四條及第三百零一條第一項分
    別定有明文。此項規定，依同法第三百四十三條之規定，於自訴程序亦準用之。
    又刑法第三百三十九條第一項詐欺罪之成立，以意圖為自己或第三人不法所有，
    以詐術使人將本人或第三人之物交付為要件，所謂以詐術使人交付，必須被詐欺
    人因其詐術而陷於錯誤，若其所用方法，不能認為詐術，亦不致使人陷於錯誤，
    即不構成該罪，最高法院亦著有四十六台上字第二六號判例可資參佐。
三、本件訊據被告對於有於八十八年六月間簽發支票向自訴人調借現款三萬元週轉，
    嗣該支票經提示未獲兌現之事實並不諱言，惟否認有詐欺之犯行，辯稱其與自訴
    人原並不十分認識，其是與自訴人之侄子認識，才託自訴人侄子向自訴人調借的
    ，是後來因週轉困難，所以支票才未能如期兌現等語。查本件被告確係因與自訴
    人並不十分認識，只因被告與自訴人係好友，自訴人才同意借給被告三萬元等情
    ，亦據自訴人於本院審理中直陳在卷，可見被告對於自訴人應無施何詐術，而係
    自訴人基於情誼，並因被告有簽付支票為據，始同意借款三萬元予被告甚明，況
    本件被告已將所欠三萬元，清償完畢，並為自訴人於本院審中陳明，益見被告並
    無不法所有之意圖，本件被告既未施何詐術，亦無不法所有之意圖，則依首開說
    明，自應為被告無罪之諭知。
據上論斷，應依刑事訴訟法第三百四十三條、第三百零一條第一項，判決如主文。
中      華      民      國    八十九    年      八      月    二十三    日
                                        法  官  柯  崑  輝
右正本證明與原本無異。
如不服本判決，應於送達後十日內向本院提出上訴狀 (須附繕本) ，上訴於台灣高等
法院台中分院。
                                        書記官
中      華      民      國   八十九    年       八      月    二十四    日


司法院資訊處製作；財團法人民間司法改革基金會備份。
